# 长期股权投资权益法

提问人：lylhmjy 时间：2023-05-06 15:00:41
1 ）权益法下，母公司按照注册资本还是实收资本进行调整，不同投资单位对被被投资单位的出资比例到位时间不一致，合同对此没有约定。 2 ）成本法，母公司按照注册资本还是实收资本进行减值，不同投资单位对被被投资单位的出资比例到位时间不一致，合同对此没有约定

回答人：chenyiwei
这个问题没有统一的规定或者惯例，需根据法律法规规定、股东协议和公司章程约定等方面综合判断。需关注的主要问题是：各股东就尚未实缴的出资，是否享有股东权利和承担股东义务。通常情况下，默认按照实缴出资比例享有分红权，但如果被投资企业章程或者股东协议另有明确约定的，则从其约定。
另外，如果被投资企业处于累计亏损状态，则基于谨慎原则，建议按照实缴比例和认缴比例中的较高者确定本企业在其累计亏损中应分担的份额。
期末减值测试则涉及到如何确定在被投资企业期末净资产中所享有份额的问题。一般建议是：（ 1 ）实收资本和资本公积部分，按实缴比例确定应享有份额，不考虑本企业和其他股东尚未实缴的出资额；（ 2 ）留存收益部分，按前面讨论的方法确定本企业在其累计盈亏中应享有或应分担的份额。